【裁判字號】    94,交易,65
【裁判日期】    950113
【裁判案由】    過失致死
【裁判全文】
臺灣花蓮地方法院刑事判決              94年度交易字第65號
公  訴  人  臺灣花蓮地方法院檢察署檢察官
被      告  甲○○
                    巷9號之2.
上列被告因過失致死案件，經檢察官提起公訴（94年度偵字第39
13號），被告於準備程序中就被訴事實為有罪之陳述，經本院合
議庭裁定由受命法官獨任進行簡式審判程序後，本院判決如下：
    主  文
甲○○因過失致人於死，處有期徒刑月，如易科罰金，以佰
元折算壹日。緩刑貳年。
    事  實
一、甲○○前未曾受有期徒刑以上刑之宣告。其考領有普通小型
    車之駕駛執照，於民國94年8月14日下午12時8分許，駕駛車
    牌號碼4309-GW號自用小客車，沿花蓮縣光復鄉○○路（即
    省道台9線公路）由南往北方向行駛，行經該路與光復路設
    有閃光黃燈、閃光紅燈之交岔路口時，本應注意行經交岔路
    口時，應減速慢行，作隨時停車之準備，且汽車行駛時，駕
    駛人應注意車前狀況，並隨時採取必要之安全措施，而依當
    時情形及其智識能力，並無不能注意之情事，竟疏未注意，
    未留意車前狀況且未減速慢行，即貿然通過上開交岔路口。
    適有林英花騎乘車牌號碼PQD-885號（起訴書漏載車牌號碼
    ）重型機車後載林若君，亦疏未注意其行向之光復路為閃光
    紅燈，屬於支線道，竟未暫停讓幹線道車先行，即貿然自該
    交岔路口西側之辰生大賣場前起步由西向東行駛橫越省道台
    9線公路，遭甲○○所駕前開小客車撞及，致林英花、林若
    君當場人車倒地，林若君受有手腳多處瘀青、腳掌裂傷等傷
    害（未據告訴），林英花則受有頭部外傷合併硬腦膜下出血
    及嚴重腦挫傷、左側股骨骨折、中樞神經衰竭等傷害（起訴
    書漏載傷勢），經送醫急救後，仍因顱內出血而延至同年8
    月17日不治死亡。甲○○肇事後，於偵查機關尚未發覺犯罪
    行為人前，留在肇事現場等候，並向前往現場處理之警員表
    明為肇事者，願意接受裁判而自首。
二、案經林英花之夫乙○○訴由花蓮縣警察局鳳林分局報請台灣
    花蓮地方法院檢察署檢察官偵查起訴。
    理  由
一、上開事實，業據被告甲○○於本院審理中供承不諱，核與證
    人林若君於警詢中證述之情節相符，並有道路交通事故調查
    報告表暨現場圖各1份、現場照片25張附卷可資佐證。又被
    害人林英花確因本件車禍受有頭部外傷合併硬腦膜下出血及
    嚴重腦挫傷、左側股骨骨折、中樞神經衰竭等傷害，經送醫
    急救後，因顱內出血延至94年8月17日不治死亡等情，亦經
    台灣花蓮地方法院檢察署檢察事務官督同檢驗員相驗屬實，
    製有相驗筆錄、相驗屍體證明書、驗斷書在卷足憑，足徵被
    告之自白與事實相符，堪予採信。
二、按汽車行駛時，駕駛人應注意車前狀況，並隨時採取必要之
    安全措施；汽車行駛至設有閃光黃燈號誌之交岔路口，應注
    意該閃光黃燈表示「警告」，車輛應減速接近，注意安全，
    小心通過。道路交通安全規則第94條第3項及道路交通標誌
    標線號誌設置規則第211條第1項第1款分別定有明文。被告
    考領有駕駛執照，其駕車本應注意上開規定，且依當時情形
    及其智識能力，復無不能注意之情事，竟疏未注意及此，而
    撞及林英花所騎乘機車，致林英花傷重不治而死亡，其有過
    失甚明。況本件肇事原因經台灣花蓮地方法院檢察署送請鑑
    定結果，亦同此認定，有台灣省花東區車輛行車事故鑑定委
    員會94年10月17日花東鑑字第0946101855號函暨鑑定意見書
    一份存卷可參，被告確有前開過失行為，至臻明確。再者，
    被害人林英花確因本件車禍傷重不治而死亡，業如前述，與
    被告駕車之過失行為間，自具有相當之因果關係。末查被害
    人林英花騎乘機車亦疏未注意，支線車未暫停讓幹線道車先
    行，為肇事主因等情，此有前開鑑定意見書可按，固足認其
    騎乘機車亦有過失，惟此仍不能解免被告本身之過失刑責，
    應予敘明。綜上，本件事證明確，被告前開過失致人於死之
    犯行，洵堪認定，應依法論科。
三、核被告所為，係犯刑法第276條第1項之過失致死罪。查被告
    肇事後，於偵查機關尚未發覺犯罪行為人之前，留在現場等
    候，並向到場處理警員表明為肇事者且願接受裁判之意，業
    據被告供明在卷，且有本件到場處理警員鍾明仁出具之花蓮
    縣警察局鳳林分局交通事故處理小組偵查報告及花蓮縣警察
    局道路交通事故肇事人自首情形紀錄表各1份在卷可稽，是
    被告上開所為符合自首要件，應依法減輕其刑。爰審酌被告
    前無犯罪紀錄，素行良好，有台灣高等法院被告前案紀錄表
    及台灣花蓮地方法院檢察署刑案資料查註紀錄表各1份附卷
    可稽，其因一時疏忽，肇致本件車禍，犯後已坦承犯行，且
    已與被害人家屬達成民事和解，業據被害人家屬林志忠於本
    院審理中陳明在卷，並有調解筆錄1份在卷可稽（本院卷第
    32、33頁），犯後態度良好，及被害人林英花本身騎乘機車
    有前述之過失，實係本件肇事主因等一切情狀，量處如主文
    所示之刑，並諭知易科罰金之折算標準。末查被告前未曾受
    有期徒刑以上刑之宣告，有前揭刑案紀錄表在卷可稽，其因
    一時失慮，致罹刑典，犯後已與被害人家屬達成民事和解，
    足認其經本件偵查、審判程序後，當知所警惕，而無再犯之
    虞，本院認前開對其宣告之刑以暫不執行為適當，爰併予諭
    知緩刑二年，用啟自新。
據上論斷，應依刑事訴訟法第299條第1項前段、第273條之1第1
項，刑法第276條第1項、第62條前段、第41條第1項前段、第74
條第1款，罰金罰鍰提高標準條例第1條前段、第2條，判決如主
文。
本案經檢察官張立言到庭執行職務。
中    華    民    國    95    年    1     月    13    日
                  交通法庭    法  官  林  韋  岑
如對本判決不服，應於送達後10日內，向本院提出上訴狀（應抄
附繕本）。告訴人或被害人如對於本判決不服者，應具備理由請
求檢察官上訴，其上訴期間之計算係以檢察官收受判決正本之日
期為準。
                              書記官
中    華    民    國    95    年    1     月    16    日
附錄本判決論罪科刑之法條：
中華民國刑法第276條第1項：
因過失致人於死者，處2年以下有期徒刑、拘役或2,000元以下罰
金。


司法院資訊處製作；財團法人民間司法改革基金會備份。
